# 请教陈版主关于评估增值的问题

提问人：super 小兔妈咪 时间：2014-03-26 19:21:50
陈版主，您好，再次打扰您。
我想咨询一下100%被收购企业是不是能够按照评估价值重新调整账目呢，如果涉及到土地增值以及房屋建筑物增值，是不是得交税呢，交什么税，谢谢

回答人：chenyiwei
在非同一控制下合并中一次性被收购 100 ％股权的被购买企业，可以按照评估值进行账务调整。但对该企业自身而言，无需立即就增值部分发生现时的纳税义务。但后续与评估增值对应的折旧、摊销等也不能税前扣除，所以在进行账务调整时，需同步确认与增值对应的递延所得税负债。

提问人：super 小兔妈咪 时间：2014-03-27 08:26:56
我想再问问被购买方还用确认递延吗，我认为不用确认，因为税法不认可，谈不上递延的问题，这样理解对吗，谢谢陈版主

回答人：chenyiwei
被购买方自身账面上如果按评估值进行调整的，则应当确认递延所得税负债。